# 投资性房地产固定资产

提问人：ha77 时间：2011-06-22 17:42:22
最近做了几个业务，发现一个情况，企业租来的土地，在土地上建了房子，但是因为没有土地使用权，所以没有房产证，建好的房子用于出租，事务所去审计的时候，看到是出租，就调到了投资性房地产，但是准则里面说了：已出租的建筑物是指企业拥有产权的、以经营租赁方式出租的建筑物,包括自行建造或开发活动完成后用于出租的建筑物。这个自建的没有土地使用权，拿不到房产证的房屋在哪里核算才更准确呢，我觉得还是在固定资产里面核算更好一点。

回答人：chenyiwei
这种情况肯定不是投资性房地产，但应在什么科目中核算没有定论。较多的实务做法是将其视作经营租赁项下的改良工程，计入长期待摊费用。

回答人：chenyiwei
回复 中国注册会计师 的帖子
不能这样理解。IFRS下允许经营租赁项下权益在以公允价值模式进行后续计量的前提下确认为投资性房地产，但中国准则下不行，必须是拥有产权、可单独辨认和出售的建筑物。